【裁判字號】    89,交訴,53
【裁判日期】    890717
【裁判案由】    公共危險
【裁判全文】
臺灣臺南地方法院刑事判決                          八十九年度交訴字第五三號
    公  訴  人  臺灣台南地方法院檢察署檢察官
    被      告  甲○○
右列被告因公共危險案件，經檢察官提起公訴 (八十八年度偵字第一三九二八號)，
本院判決如左：
    主  文
甲○○駕駛動力交通工具肇事，致人受傷而逃逸，處有期徒刑玖月。緩刑參年。
    事  實
一、甲○○於民國八十八年九月八日零時二十分許，駕駛車牌號碼ＵＡ—５５５３號
    白色小自客車，行駛至台南市○○路與忠義路口前欲左轉時，與乙○○所騎乘之
    腳踏車發生撞擊，造成乙○○受有右脛腓骨骨折等傷害，而甲○○明知駕駛動力
    交通工具肇事後仍立即逃逸而未停車，經路人報警後循線查獲。
二、案經臺灣臺南地方法院檢察署檢察官主動檢舉偵查起訴。
    理  由
一、右揭犯罪事實，業據被告甲○○於警訊時坦承不諱，核與被害人乙○○指訴相符
    ，雖被告於偵查及本院調查時，辯稱：伊在警訊中之筆錄從擦撞不詳腳踏車開始
    就不實在，當天伊於零時九分尚在「輕鬆的夜」餐廳用餐，不可能在零時二十分
    左右撞倒被害人云云。經查：被告於警訊時之自白，確係出於自由意志所為，並
    無遭受任何脅迫等情，業據被告於偵查中自承及證人即當日製作筆錄之員警葉英
    森於偵查中到庭證述屬實，顯見被告甲○○於警局之自白確係出於自由意志；再
    者被告雖辯稱：當天伊於零時九分尚在「輕鬆的夜」餐廳用餐，不可能在零時二
    十分左右撞倒被害人云云，然被告在府前路一段「輕鬆的夜」餐廳用餐完畢後，
    於零時十分刷卡完畢後離去一情，有中興商業銀行信用卡中心八十八年興卡字第
    四八號函在卷可稽，被告對此亦不否認，又本件車禍肇事發生之時間係在當日零
    時二十分左右，此亦有台南市警察局員警工作紀錄簿影本一紙附卷可參，則被告
    刷卡離開「輕鬆的夜」餐廳與發生車禍時間相差仍有十分鐘之久，徵諸案發當時
    為深夜零時，路上人車稀少，而案發地點民族路與忠義路口與「輕鬆的夜」餐廳
    距離並不遠等情，被告於十分鐘內開車至車禍肇事地點應屬可能，是被告辯稱伊
    於零時九分尚在「輕鬆的夜」餐廳用餐，不可能在零時二十分左右撞倒被害人之
    辯解，顯不足採。復參酌被害人乙○○於偵查中陳稱：伊當時被撞倒時，只知道
    是白色汽車等語及本件車禍乃路人報案陳稱係車號ＵＡ—５５５３自小客車肇事
    逃逸，員警方循線傳訊被告到案之事實，此有台南市警察局員警工作紀錄簿影本
    一紙可參，而被告甲○○所駕駛之車號ＵＡ—５５５３自小客車確係白色車身等
    情觀之，益徵案發當時撞擊被害人之白色自小客車確係被告所駕駛之車號ＵＡ—
    ５５５３自小客車無誤，事證明確，被告犯行至堪認定。
二、核被告駕駛動力交通工具肇事，致人受傷而逃逸，係犯刑法第一百八十五條之四
    肇事遺棄罪。本院爰審酌被告犯罪之動機、目的、手段、其品性及智識程度、犯
    罪所生之危害及犯罪後已賠償被害人，惟被告駕車肇事，竟未下車查看有無被害
    人受傷，亦不顧及被害人可能因未及時送醫而加重傷亡，心態嚴重可議等一切情
    狀，量處如主文所示之刑，以示懲儆。末查被告前未曾受有期徒刑以上刑之宣告
    ，有台灣高等法院被告全國前案紀錄表在卷可憑，其經此教訓後，應知所警惕，
    無再犯之虞，本院因認所宣告之刑以暫不執行為適當，併諭知緩刑三年，以勵自
    新，並觀後效。
據上論斷，應依刑事訴訟法第二百九十九條第一項前段、刑法第一項八十五條之四、
第七十四條第一款，判決如主文。
本案經檢察官曲鴻煜到庭執行職務
中    華    民    國      八十九      年      七      月      十七      日
                                臺灣臺南地方法院交通法庭
                                        法  官  張      菁
右正本證明與原本無異。
如不服本判決，應於判決送達後十日內向本院提出上訴狀( 應附繕本 )。
                                        書記官  林  木  村
中    華    民    國      八十九      年      七      月      十七      日
附錄本案論罪科刑法條：
刑法第一百八十五條之四
  駕駛動力交通工具肇事，致人死傷而逃逸者，處六月以上五年以下有期徒刑。


司法院資訊處製作；財團法人民間司法改革基金會備份。
